【裁判字號】    97,消債更,537
【裁判日期】    981014
【裁判案由】    更生事件
【裁判全文】
臺灣士林地方法院民事裁定           97年度消債更字第537號
債  務  人  甲○○
代  理  人  蔡富強律師
上列債務人聲請更生事件，本院裁定如下：
    主  文
債務人甲○○自中華民國九十八年十月十六日十七時起開始更生
程序。
命司法事務官進行本件更生程序。
    理  由
一、按債務人不能清償債務或有不能清償之虞，且無擔保或無優
    先權之債務總額未逾新臺幣（下同）1200萬元者，於法院裁
    定開始清算程序或宣告破產前，得向法院聲請更生，觀諸消
    費者債務清理條例第3 條、第42條第1 項規定自明。次按，
    法院開始更生程序之裁定，應載明其年、月、日、時，並即
    時發生效力。法院開始更生或清算程序後，得命司法事務官
    進行更生或清算程序，必要時得選任律師、會計師或其他適
    當之自然人或法人一人為監督人或管理人，復為同條例第45
    條第1 項、第16條所明定。
二、聲請意旨略以：伊有不能清償債務情事，前已提出債權人清
    冊，以書面向最大債權金融機構之台新國際商業銀行股份有
    限公司（下稱台新銀行）請求協商，惟協商不成立。又伊無
    擔保或無優先權之債務總額未逾1200萬元，復未經法院裁定
    開始清算程序或宣告破產，爰向本院聲請更生等語。
三、經查，債務人所主張之上開事實，業據提出與台新銀行之前
    置協商不成立通知書（見本院卷第14頁），財團法人金融聯
    合徵信中心當事人綜合信用報告之協商前置專用債權人清冊
    （見本院卷第26至28頁），債務人95、96年度綜合所得稅各
    類所得資料清單及財產歸屬資料清單（見本院卷第29至31頁
    ），債務人全戶戶籍謄本（見本院卷第58至59頁）等為證，
    核閱屬實。且經本院依職權向最大債權金融機構台新銀行函
    查協商過程等情屬實，有台新銀行民國97年12月10日民事陳
    報狀在卷可考，堪認為真正。次查，債務人目前並無收入所
    得，其名下固有位於屏東縣獅子鄉○路段0000-0000 號（持
    分1/3） 、0000-0000 號（持分全部）之2 筆土地，惟該2
    筆土地均為原住民保留地，其移轉之承受人以原住民為限（
    原住民保留地開發管理辦法第18條第1 項參照），變價不易
    。是以債務人陳報之債務總金額達113 萬2082元觀之，債務
    人就全部債務之履行確陷於不能清償情事。此外，債務人復
    查無消費者債務清理條例第6 條第3 項、第8 條或第46條各
    款所定駁回更生聲請之事由存在，則債務人聲請更生，應屬
    有據。揆諸首開說明，應予開始更生程序，並命司法事務官
    進行本件更生程序。
四、爰裁定如主文。
中    華    民    國    98    年    10    月    14    日
                  民事第一庭  法      官  李建忠
上為正本係照原本作成。
本件不得抗告。
中    華    民    國    98    年    10    月    14    日
                              書  記  官  朱亮彰


司法院資訊處製作；財團法人民間司法改革基金會備份。
